【裁判字號】    99,訴,386
【裁判日期】    990923
【裁判案由】    返還不當得利
【裁判全文】
臺灣臺北地方法院民事判決               99年度訴字第386號
原      告  莊倩茵
            莊倩茹
上二人共同
訴訟代理人  藍弘仁律師
被      告  黃煥基
            黃桂枝
            黃煥光
上三人共同
訴訟代理人  曹肇揆律師
上列當事人間請求返還不當得利事件，本院於中華民國99年9月
16日言詞辯論終結，判決如下：
    主      文
被告應給付原告莊倩茵新臺幣陸拾肆萬貳仟陸佰拾柒元，及分
別自如附表所示之日期起至清償日止，按年息百分之五計算之利
息，暨自民國九十八年七月四日起至被告將坐落臺北市○○區○
○段一小段五五六地號土地如附圖A、C部分所示之建物（面積六
十六平方公尺）拆除並將該部分土地返還予原告莊倩茵之日止，
按月給付原告莊倩茵新臺幣壹萬壹仟玖佰玖拾元。
被告應給付原告莊倩茹新臺幣伍萬壹仟壹佰拾陸元，及分別自
如附表所示之日期起至清償日止，按年息百分之五計算之利息。
原告其餘之訴駁回。
訴訟費用由被告負擔五分之四，餘由原告負擔。
本判決第一項於原告莊倩茵以新臺幣貳拾貳萬元為被告供擔保後
，得假執行。但被告如以新臺幣陸拾肆萬貳仟陸佰拾柒元為原
告莊倩茵預供擔保，得免為假執行。
本判決第二項於原告莊倩如以新臺幣壹萬柒仟元為被告供擔保後
，得假執行。但被告如以新臺幣伍萬壹仟壹佰拾陸元為原告莊
倩如預供擔保，得免為假執行。
原告其餘假執行之聲請駁回。
    事實及理由
壹、程序方面
    按訴狀送達後，原告不得將原訴變更或追加他訴，但擴張或
    減縮應受判決事項之聲明者，不在此限，民事訴訟法第255
    條第1項第3款定有明文。查原告起訴時訴之聲明為：「(一)被
    告應連帶給付原告莊倩茵新臺幣（下同）1,200,029元，及
    自起訴狀繕本送達之翌日起至清償日止，按年息5%計算之利
    息，並自民國98年7月4日起至拆屋還地之日止，按月給付原
    告莊倩茵21,624元。(二)被告應連帶給付原告莊倩茹97,396元
    ，及自起訴狀繕本送達之翌日起至清償日止，按年息5%計算
    之利息。(三)願供擔保請准宣告假執行。」，嗣原告於99年5
    月26日具狀變更訴之聲明為：「(一)被告應連帶給付原告莊倩
    茵746,050元，及自起訴狀繕本送達翌日起至清償日止，按
    年息5%計算之利息，並自98年7月4日起至拆屋還地之日止，
    按月給付原告莊倩茵13,443元。(二)被告應連帶給付原告莊倩
    茹60,550元，及自起訴狀繕本送達之翌日起至清償日止，按
    年息5%計算之利息。(三)願供擔保請准宣告假執行。」，原告
    所為訴之變更，核屬減縮應受判決事項之聲明，揆諸前揭規
    定，並無不合。
貳、實體方面
一、原告主張：訴外人王凌九、張梅麗、黃捷芳及原告莊倩茹原
    共有臺北市○○區○○段一小段556號地號土地（面積227平
    方公尺，下稱系爭土地），系爭土地之114.97平方公尺為大
    安區○○段○○段217、218、219及220建號、門牌號碼臺北
    市○○○路○段190巷11號建物之基地，其餘112.03平方公
    尺部分則為空地（下稱系爭空地），原告莊倩茵則於93年11
    月19日向原告莊倩茹買得其系爭土地持份。詎共有人之一黃
    捷芳未經其他共有人同意無權占用系爭空地中之74平方公尺
    ，增建未經保存登記之建物作為店面出租他人使用，侵害其
    他共有人之權利。而黃捷芳已過世，其繼承人為被告黃煥基
    、黃桂枝、黃煥光，自得請求其等負不當得利之返還責任及
    損害賠償責任。被告雖提出訴外人舒慶雲、黃瑋彤、黃捷芳
    、及王凌九等人簽訂之「土地使用權同意書」（下稱系爭同
    意書）主張其等有權使用系爭土地，惟同意書上並未記載乃
    同意何人使用，且該同意書同意建造者有「建築物」及「雜
    項工作物」等選項，其等所為之同意究為建造建築物抑或雜
    項工作物無法判斷。況黃捷芳、舒慶雲、黃瑋彤及王凌九等
    人係於內政部製訂之同意書上簽名，而該同意書應用於向內
    政部營建署聲請合法建築物或雜項工作物之建築執照使用，
    故系爭土地之共有人縱有同意使用系爭土地，亦僅限於建造
    合法之建築物或雜項工作物，而不及於違章建築，系爭土地
    上之違法建築物非屬共有人同意範圍，被告據此同意書主張
    有權使用系爭土地，顯屬無據。另附圖所示ABC部分既均已
    搭蓋違建出租營利而未為陽台使用，則陽台及雨遮亦屬被告
    無權占用之部分，故系爭空地遭被告無權占用部分總計為74
    平方公尺，則系爭土地全部共有人得按月請求相當於租金之
    不當得利應為53,773元（計算式：87,200×74×10%÷12＝
    53,773元，元以下四捨五入），以五年之請求時效計算，全
    部共有人得請求之總額為3,226,400元，而原告王倩茵就系
    爭土地之應有部分為四分之一，自93年11月19日取得所有權
    ，迄本件起訴共1,688天，則原告王倩茵得請求之金額應為
    746,050元【計算式：3,226,400÷4×（1688/365×5）＝
    746,050元，元以下四捨五入），而原告莊倩茵取得所有權
    前之權益為原告莊倩如所有，故原告莊倩如得請求之金額為
    60,550元【計算式：（3,226,400÷4）－746,050＝60,550
    元），被告另應自98年7月4日起至拆屋還地之日止，按月給
    付原告莊倩茵13,443元（計算式：53,773÷4＝13,443元，
    元以下四捨五入），爰依民法第179條及第184條第1項前段
    規定提起本訴。並聲明：(一)被告應連帶給付原告莊倩茵746,
    050元，及自起訴狀繕本送達翌日起至清償日止，按年息5%
    計算之利息，暨自98年7月4日起至拆屋還地之日止，按月給
    付原告莊倩茵13,443元。(二)被告應連帶給付原告莊倩茹60,
    550元，及自起訴狀繕本送達之翌日起至清償日止，按年息
    5%計算之利息。(三)願供擔保請准宣告假執行。
二、被告則以：被告均否認有無權占用系爭空地，亦否認黃捷芳
    有無權占有系爭空地之事實，黃捷芳於63年3月15日係經當
    時系爭土地其他所有權人舒慶雲、黃瑋彤及王凌九同意使用
    系爭空地，並簽立系爭同意書，且未經保存登記之建物早於
    61年間即存在，原告於買受時當可輕易查知，自應受系爭同
    意書之拘束。又被告所共有系爭土地上建物門牌號碼臺北市
    ○○○路1段190巷11號之房屋、土地及上開未經保存登記之
    建物，均係被告於92年8月6日以買賣為原因取得並登記，並
    非繼承黃捷芳之財產。是原告請求被告連帶負不當得利之返
    還責任及損害賠償責任，並無理由。縱認原告主張有理由，
    被告占用加建之部分僅有63平方公尺，雨遮及陽台部分本為
    一樓所有權人使用之範圍，並非加建之範圍，不應計入等語
    ，資為抗辯。並聲明：(一)原告之訴及其假執行之聲請均駁回
    。(二)如受不利判決，願供擔保請准宣告免為假執行。
三、兩造不爭執事項
  (一)訴外人王凌九、張梅麗、原告莊倩茵、被告黃煥基、被告黃
    桂枝、被告黃煥光，目前為系爭土地之共有人（本院98年度
    司北調字第109號卷，下稱司北調卷，第7至8頁）。
  (二)被告等取得系爭土地暨其上同小段217建號、門牌號碼臺北
    市大安區○○○路○段190巷11號之建物，原告所提登記謄本
    記載登記原因為買賣（司北調卷第7至8頁）。
  (三)占有系爭空地之未經保存登記建物為被告三人所共有及使用
    。
  (四)原告莊倩茵於93年11月19日以買賣之原因自原告莊倩茹取得
    系爭土地之所有權（司北調卷第8頁）。
四、得心證之理由
    本件原告主張被告無權占有系爭空地，增建未經保存登記建
    物作為店面出租，侵害原告共有人之權利，被告則無法律上
    原因受利益，爰依民法第179條或第184條第1項前段請求被
    告連帶負損害賠償責任，則為被告所否認，並以前詞置辯。
    是本件所應審究者為：(一)被告占有系爭空地上之未經保存登
    記建物，其取得事實上處分權之原因為何？(二)原告受讓系爭
    土地時是否已知有系爭同意書之存在，並同意系爭空地之使
    用現況？(三)被告所有之系爭未經保存登記建物是否無權占有
    系爭空地？若有，其面積為何？(四)若系爭未經保存登記之建
    物有無權占用系爭空地之情事，原告得請求被告給付相當於
    租金之不當利益之金額以若干為適當？茲分別論述如下：
  (一)被告係因買賣契約而取得系爭空地上未經保存登記建物之事
    實上處分權
  1.按各共有人，除契約另有約定外，按其應有部分，對於共有
    物之全部，有使用收益之權；共有物之管理，除契約另有約
    定外，應以共有人過半數及其應有部分合計過半數之同意行
    之，民法第818條及第820條第1項分別定有明文。而未經共
    有人協議分管之共有物，共有人對共有物之特定部分占用收
    益，須徵得其他共有人全體之同意；但如共有人間約定就共
    有物劃定範圍，各自占用共有物之特定部分而為管理之分管
    契約，尚非法所不許；而共有物分管之約定，不以訂立書面
    為要件，亦不以共有人明示之意思表示為限，共有人默示之
    意思表示，亦包括在內；惟所謂默示之意思表示，係指依共
    有人之舉動或其他情事，足以間接推知其效果之意思者而言
    ，倘共有人間實際上劃定使用範圍，對各自占有管領之部分
    ，互相容忍，對於他共有人使用、收益，各自占有之土地，
    未予干涉，已歷有年份，即非不得認有默示分管契約之存在
    ，最高法院87年度台上字第1359號、83年度台上字第1377號
    、83年度台上字第1282號判決意旨可資參照。經查，系爭土
    地之原共有人王凌九、黃瑋彤、黃捷芳、舒慶雲曾於63年3
    月15日針對系爭土地簽訂系爭同意書，參以臺灣臺北地方法
    院檢察署90年度偵字第11244號案件中，王凌九曾具結證稱
    ：「其當初購買該處時，曾言明該頂樓由其使用，買受時一
    樓原係院牆，約係20年前由被告黃捷芳改建，改建時，曾經
    其妻代其簽立土地使用權同意書。」等語（本院卷(二)第29頁
    反面），亦經本院調閱上開偵查卷宗核閱屬實，堪認系爭土
    地當時之共有人王凌九、黃瑋彤、黃捷芳、舒慶雲確有由黃
    捷芳使用一樓部分改建之分管契約協議。
  2.次按違章建築之讓與，雖因不能為移轉登記，而不能為不動
    產所有權之讓與，但受讓人與讓與人間如無相反之約定，應
    認為讓與人已將該違章建築之事實上處分權讓與受讓人。未
    保存登記不動產之受讓人，法律上雖未取得所有權，但仍取
    得事實上之處分權及占有。經查，被告於92年8月6日向黃捷
    芳購買系爭土地及同地段557地號（權利範圍各1/4）及坐落
    系爭土地之門牌號碼臺北市○○○路○段190巷11號建物（
    權利範圍全部），並約定房屋按現況點交，業據其提出不動
    產買賣契約書為證（本院卷(二)第16頁至第19頁），應堪信為
    真實。而系爭空地上之未辦理保存登記建物於黃捷芳讓與基
    地及房屋所有權予被告時已存在，系爭土地及建物既為被告
    於92年8月6日向黃捷芳所購得，已如前述，依前開說明，堪
    認黃捷芳已將系爭未辦理保存登記建物之事實上處分權讓與
    被告，被告即因買賣契約取得該未經保存登記建物之事實上
    處分權。
  (二)原告受讓系爭土地時並未明知或可得而知有土地使用同意書
    之存在，且無同意系爭土地之使用現況
  1.再按最高法院48年度臺上字第1065號判例，認為「共有人於
    與其他共有人訂立共有物分割或分管之特約後，縱將其應有
    部分讓與第三人，其分割或分管契約，對於受讓人仍繼續存
    在」，就維持法律秩序之安定性而言，固有其必要，惟應有
    部分之受讓人若不知悉有分管契約，亦無可得而知之情形，
    受讓人仍受讓與人所訂分管契約之拘束，有使善意第三人受
    不測損害之虞，與憲法保障人民財產權之意旨有違，首開判
    例在此範圍內，嗣後應不再援用，司法院大法官會議釋字第
    349號解釋可資參照。準此，共有物分管契約對共有物應有
    部分之受讓人有無效力，應以受讓人是否知悉或有無可得而
    知有分管契約存在為斷。易言之，受讓人必須就前手與共有
    人間之分管契約及房屋使用現況毫無知悉，屬善意第三人時
    ，方得主張不受既有分管契約之拘束。
  2.再查，系爭土地原為訴外人王凌九、舒慶雲、黃捷芳、黃瑋
    彤所共有，應有部分各為1/4，於63年間簽訂系爭同意書，
    同意由原共有人黃捷芳使用系爭空地部分，應認原共有人間
    已就系爭土地之使用管理成立分管契約，已如前述。又本件
    原告莊倩如係於84年2月15日始以買賣為登記原因自訴外人
    黃河清取得系爭土地之所有權（本院卷(二)第27頁反面、第36
    頁），而黃河清亦非簽訂系爭同意書之人，況系爭土地歷經
    多次轉手，衡諸一般常情，原告莊倩如之前手黃河清未必知
    悉系爭同事書一事，縱使其知悉亦未必會主動告知系爭土地
    之使用情況等相關細節，是尚難認原告於購買系爭土地時，
    即可從出賣人處得知原共有人間分管契約存在之事實。又被
    告於本院審理中迄未舉證證明原告於購買系爭土地時已知或
    可得而知分管契約存在之事實，故即使系爭土地之前共有人
    就系爭土地曾訂有系爭同意書，揆諸前揭說明，難認原告應
    受系爭同意書約定之拘束。至被告雖辯稱系爭未經保存登記
    之建物係於61年即加蓋，原告購買時應可知悉云云；惟查，
    原告莊倩如於84年2月15日及原告莊倩茵於93年11月19日分
    別取得系爭土地所有權時，縱系爭未經保存登記之建物已經
    存在，亦不足以證明原告明知或可得而知原共有人間有簽訂
    系爭同意書而有分管協議存在之事實，是被告辯稱原告應受
    系爭同意書拘束，洵屬無據，尚非可採。
  (三)被告就系爭未經保存登記之建物無權占有系爭土地，占有面
    積66平方公尺
    本件原告主張系爭未經保存登記之建物占用系爭空地為74平
    方公尺云云。惟被告所有坐落於系爭土地上門牌號碼臺北市
    ○○○路一段190巷11號之建物所有權範圍，依建物登記第
    二類謄本上記載：「層次：1樓、附屬建物用途：陽台、面
    積：7.91平方公尺」（本院卷(二)第60頁），參以，大安地政
    事務所99年8月6日北市大地二字第09931169000號函亦表示
    ：「臺北市○○區○○段1小段556號地號土地複丈成果圖所
    示B部分登記簿記載為敦化南路1段190巷11號之附屬建物，C
    部分並未辦理登記。」（本院卷(二)第86頁），足見複丈成果
    圖所示B部分為被告三人共有臺北市○○○路○段190巷11號
    建物之附屬部分，原告主張此部分為被告無權占有，洵屬無
    據。是本件被告無權占有系爭空地之部分應為複丈成果圖所
    示A及C部分，面積應為66平方公尺（計算式：63＋3＝66）
    ，業據本院囑託臺北市大安地政事務所派員會同測量，並製
    有複丈成果圖可憑（本院卷(一)第33頁）。
  (四)原告莊倩茵得請求被告給付相當於租金之不當利益642,637
    元，並自98年7月4日起至拆屋還地之日止，按月給付11,990
    元；原告莊倩如得請求被告給付相當於租金之不當利益51,
    136元
  1.按各共有人，除契約另有約定外，按其應有部分，對於共有
    物之全部，有使用收益之權，民法第818條有明文規定，復
    按民法第821條規定，各共有人固得為共有人全體之利益，
    就共有物之全部，為回復共有物之請求。惟請求返還不當得
    利，並無該條規定之適用，請求返還不當得利，而其給付可
    分者，各共有人得按其應有部分，請求返還，最高法院著有
    88年度臺上字第1341號裁判要旨可資參照。原告因買賣原因
    分別於於84年2月15日、93年11月19日先後取得系爭土地所
    有權應有部分1/4，並完成所有權移轉登記，有土地登記謄
    本、臺北市大安地政事務所不動產異動索引表附卷可稽（調
    字卷第7頁至第9頁、本院卷(二)第35頁至第38頁），而被告占
    有使用系爭空地並無正當權源，已如前述，是原告本於系爭
    土地共有人之地位，主張被告應返還相當於租金之不當得利
    ，即屬有據。
  2.又按無法律上之原因而受利益，致他人受損害者，應返還其
    利益，民法第179條規定定有明文。次按依不當得利之法則
    請求返還不當得利，以無法律上之原因而受利益，致他人受
    有損害為其要件，故其得請求返還之範圍，應以對方所受之
    利益為度，非以請求人所受損害若干為準，無權占有他人土
    地，可能獲得相當於租金之利益為社會通常之觀念，最高法
    院61年台上字第1695號判例可資參照。查被告所有之系爭未
    經保存登記之建物無權占用系爭空地如附圖所示A、C部分，
    已如前述，依社會通念，可消極減免其應支付使用系爭空地
    之代價，而受有利益，致原告受有損害，自應返還其利益。
    再按，城市地方房屋之租金，以不超過土地及其建築物申報
    總價年息10％為限，土地法第97條第1項定有明文，而土地
    法第97條所謂土地及建築物之總價額，土地價額依法定地價
    ，建築物價額依該管直轄市或縣（市）地政機關估定之價額
    ，為土地法施行法第25條所明定。又所謂法定地價，依土地
    法第148條規定，則指土地所有人依該法規定所申報之地價
    ，而在平均地權條例施行區域，係指土地所有人於地政機關
    舉辦規定地價或重新規定地價時之公告期間內申報之地價，
    未於該期間內申報者，以公告地價之80%為其申報地價，平
    均地權條例第16條亦規定甚明。惟此年息10％為限，乃指房
    屋租金之最高限額而言，非謂所有租賃房屋之租金必須照申
    報價額年息10％計算之，尚須斟酌基地之位置，工商繁榮程
    度、使用人利用基地之經濟價值、所受利益，彼等關係及社
    會感情等情事以為決定之，最高法院46年台上字第855號、
    68年台上字第3071號判例亦可參照。
  3.經查，系爭土地坐落於臺北市大安區，步行3至5分鐘即可到
    達鄰近之捷運忠孝復興站、忠孝敦化站及公車站，附近均為
    商業區，步行至太平洋崇光百貨約需5至10分鐘，附近精品
    店鋪、商家林立等情，有本院勘驗筆錄、現場照片在卷可憑
    （本院卷(一)第26頁、卷(二)第46頁至第49頁）。本院審酌系爭
    土地坐落所在位置為商業區，位於臺北市○○○路上，鄰近
    市○○道、忠孝東路，附近百貨公司、商店林立，生活機能
    良好，交通便利，被告使用系爭土地出租予他人收取租金所
    得之經濟價值及所受利益等情，認系爭土地之租金應以系爭
    土地申報地價年息10％計算為適當，原告主張以年息10％計
    算相當於租金之損害，核無不當。
  4.被告占用系爭土地之面積為66平方公尺，已如前述。而系爭
    土地93年至95年、96年至98年、99年之公告地價為每平方公
    尺101,000元、109,000元、118,000元，申報地價為每平方
    公尺80,800元、87,200元、94,400元（即101,000×80％＝
    80,800，109,000×80％＝87,200，118,000×80％＝94,400
    ）亦有公告現值及公告地價表在卷可憑（本院卷(二)第78頁）
    。原告就其起訴後（自99年1月後）不當得利之計算，請求
    以較低之申報地價即每平方公尺87,200元計算，核無不合，
    惟起訴前5年中之93年7月2日至95年12月31日（申報地價：
    每平方公尺80,800元），請求以較高之申報地價即每平方公
    尺87,200元計算，則屬無據。又原告持有系爭土地之權利範
    圍為4分之1，亦有系爭土地之土地登記第一類謄本在卷可稽
    （本院卷(一)第7頁），經計算：
  原告莊倩如部分：
    起訴前5年即93年7月2日至93年11月18日（共140日），被告
    應返還相當於租金之不當得利為51,136元（計算式：80,800
    元/㎡×66㎡×10％×140/365×1/4＝51,136元，元以下四
    捨五入）。
  原告莊倩茵部分：
  (1)起訴前5年即93年11月19日至95年12月31日（共773日），被
    告應返還相當於租金之不當得利為282,346元（計算式：80,
    800元/㎡×66㎡×10％×773/365×1/4＝282,346元，元以
    下四捨五入）。
  (2)起訴前5年即96年1月1日至98年7月3日（共914日），被告應
    返還相當於租金之不當得利為360,291元（計算式：87,200
    元/㎡×66㎡×10％×914/365×1/4＝360,291元，元以下四
    捨五入）。
  (3)自98年7月4日起至如附圖A、C部分所示之土地返還之日止，
    被告應按月返還相當於租金之不當得利為11,990元（計算式
    ：87,200元/㎡×66㎡×10％÷12×1/4＝11,990元）。
  5.綜上，被告占有如附圖A、C部分所示之土地並無正當權源，
    原告請求被告應給付如上所述之不當得利，洵屬正當，應予
    准許，其不當得利請求逾上開應予准許之部分，核非有據，
    不應准許。又原告雖請求被告應連帶給付如上所述之不當得
    利，然連帶債務之成立以法律另有規定或契約另有訂定者為
    限（民法第271條、第272條參照），本件原告係主張依民法
    第179條及第184條第1項前段之法律關係選擇合併請求被告
    連帶給付如上所述之不當得利，惟民法第179條及第184條第
    1項前段均無規定被告應負連帶債務，兩造亦未有特別約定
    ，揆諸上開說明，原告請求被告連帶給付，亦屬無據，應予
    駁回。
五、綜上所述，原告為系爭空地之共有人，被告無權占有系爭空
    地，而被告因使用系爭空地而受有利益，致原告受有損害，
    自應返還其利益。從而，原告依民法第179條規定，請求：
    (一)被告應給付原告莊倩茵642,637元，及分別自如附表所示
    之日期起至清償日止，按年息5%計算之利息；暨自98年7月4
    日起至被告將坐落臺北市○○區○○段一小段556地號土地
    如附圖A、C部分所示之建物（面積66平方公尺）拆除並將該
    部分土地返還予原告之日止，按月給付原告莊倩茵11,990元
    ；(二)被告應給付原告莊倩茹51,136元，及分別自如附表所示
    之日期起至清償日止，按年息5%計算之利息，為有理由，應
    予准許；逾此部分之請求，則為無理由，應予駁回。
六、原告勝訴部分，兩造均陳明願供擔保，聲請宣告假執行及免
    為假執行，爰分別酌定相當擔保金額，予以准許。至原告敗
    訴部分，其假執行之聲請失所附麗，應予駁回。
七、本件事證已臻明確，兩造其餘攻擊防禦方法核與判決結果不
    生影響，爰不另一一論述，併此敘明。
八、據上論結，原告之訴為一部有理由、一部無理由，依民事訟
    法第79條、第85條第1項前段、第390條第2項、第392條第2
    項，判決如主文。
中    華    民    國    99    年    9    月    23     日
                  民事第四庭   審判長法  官  匡  偉
                                     法  官  余明賢
                                     法  官  林怡伸
以上正本係照原本作成
如對本判決上訴，須於判決送達後20日內向本院提出上訴狀
中    華    民    國    99    年    9    月    23     日
                                     書記官  施若娟
附表
 ┌─────┬─────────┐
 │被告      │利息起算日（民國）│
 ├─────┼─────────┤
 │黃煥基    │98年8月17日       │
 ├─────┼─────────┤
 │黃桂枝    │98年8月5日        │
 ├─────┼─────────┤
 │黃煥光    │98年8月21日       │
 └─────┴─────────┘

司法院資訊處製作；財團法人民間司法改革基金會備份。
